# 被收购企业商誉问题

提问人：金宝妈咪 时间：2023-08-14 16:42:16
A公司收购B公司60%股权。截至评估基准日，经评估的B公司可辨认净资产的公允价值为 1000 万元，B公司申报评估的合并净资产为 1100 万元，评估减值为合并层面的商誉减值 100 万元，支付对价 400 万元。B公司为上市公司，各期报表中的商誉账面余额为 150 万元，计提减值准备 50 万元，账面余额为 100 万元。
A公司合并日编制合并报表时：
1. 调整B公司合并报表商誉公允价值（不考虑递延所得税）：
借：资本公积 100
贷：商誉 100
2. 确认A公司合并日合并报表中的商誉：1000*60%-400=200万元
请教陈老师：
1. B公司为上市公司，各期报表中的商誉账面余额为 150 万元，计提减值准备 50 万元，账面余额为 100 万元。评估师认为B公司（被购买方）在企业合并之前已经确认的商誉，A公司（购买方）在对企业合并成本进行分配、确认合并中取得可辨认资产和负债时不应予以考虑，所以本次评估为零。这种说法成立吗？B公司（上市公司）报表中商誉有余额，但并入A公司时为零，没想明白为什么这么处理。
2. A公司依据评估报告，在合并日，将商誉的账面价值调减为零，同时冲减了资本公积。是应冲减资本公积，还是做减值处理呢，借：资产减值损失 100 万元，贷：商誉 100 万元。
以上，感谢陈老师！

回答人：chenyiwei
“B公司（被购买方）在企业合并之前已经确认的商誉，A公司（购买方）在对企业合并成本进行分配、确认合并中取得可辨认资产和负债时不应予以考虑”这一理解是合理的，即本次收购后，收购方A合并报表层面的商誉根据合并成本减去获得B公司可辨认净资产公允价值份额的差额计算，是全新的重新计算，不考虑B自身报表中原有的商誉。
对于A公司而言，其合并报表中只需考虑如何重新计算商誉即可，无需考虑对B公司自身报表中原有商誉如何处理。

提问人：金宝妈咪 时间：2023-08-17 16:53:37
请教陈老师，在A公司合并报表层面，合并B公司报表数据时，合并抵消调整是要将B公司的商誉金额冲减资本公积，即先把B公司报表数据调整为收购日可辨认净资产的公允价值，即：借资本公积 100 ，贷：商誉 100 ，然后在确认合并层面的商誉是吗？合并层面的这笔商誉调整需要确认递延所得税吗？

回答人：chenyiwei
也可以这样理解。合并报表层面的商誉调整不涉及递延所得税确认。